【裁判字號】    90,易,724
【裁判日期】    900614
【裁判案由】    毒品危害防制條例
【裁判全文】
臺灣彰化地方法院刑事判決                            九十年度易字第七二四號
    公  訴  人  臺灣彰化地方法院檢察署檢察官
    被      告  甲○○
右列被告因違反毒品危害防制條例案件，經檢察官提起公訴（九十年度毒偵字第七八
七號），本院判決如左：
    主      文
甲○○施用第二級毒品，累犯，處有期徒刑拾月。
    事      實
一、甲○○前因搶奪案件，經本院以八十四年度訴字第一二四六號判決判處有期徒刑
    二年確定，於民國八十六年四月十一日假釋出獄，至八十六年十月八日假釋期滿
    執行完畢。又因施用毒品案件，先後二次經本院裁定送勒戒處所觀察、勒戒後，
    均認無繼續施用毒品之傾向，由台灣彰化地方法院檢察署檢察官分別於八十七年
    七月二十九日以八十七年度偵字第一五九五號，及八十七年十二月三十一日以八
    十七年度偵字第一一三八九號為不起訴處分確定。復因三犯施用第二級毒品案件
    ，經本院以八十九年度毒聲字第七七一號裁定令入戒治處所施以強制戒治一年，
    所涉刑案部分，並經本院員林簡易庭以八十九年度員簡字第一二０號判決判處有
    期徒刑六月，如易科罰金以三百元折算一日確定（尚未執畢）。嗣於八十九年十
    一月七日停止強制戒治付保護管束出所，應至九十年二月十三日保護管束始行期
    滿。詎仍不知悔改，竟於九十年二月五日或其前四日內之某時，在不詳地點，以
    不詳方式施用第二級毒品安非他命。迨甲○○於九十年二月五日前往台灣彰化地
    方法院檢察署觀護人室接受尿液採驗，送鑑結果呈甲基安非他命陽性反應，始查
    知上情。
二、案經台灣彰化地方法院檢察署檢察官主動簽分偵查起訴。
    理      由
一、訊據被告甲○○矢口否認有何右揭施用毒品犯行，辯稱：伊於停止戒治期間並無
    施用安非他命情事，可能係因肝病服用中藥之故，始會由尿液中驗得毒品反應云
    云。惟查：被告於九十年二月五日前往台灣彰化地方法院檢察署觀護人室接受尿
    液採驗，送鑑結果呈甲基安非他命陽性反應，有長昕生活事業股份有限公司新東
    分公司出具之濫用藥物尿液檢驗報告一紙附卷可稽。又按常人如未施用安非他命
    ，其尿水應無甲基安非他命反應，倘有施用者，約百分之九十於九十六小時內自
    尿中排出，故推算施用期間最長可能不會超過四日，亦經行政院衛生署藥物食品
    檢驗局八十一年二月八日以（八一）藥檢壹字第００一一五六號函詳加闡釋。是
    被告如未於前揭時地施用安非他命，當無可能於其尿液中驗得甲基安非他命陽性
    反應，其空言否認犯行，顯係事後卸責之詞，難認可採。至被告雖以曾經服用中
    藥等語為辯，然其既未能具體陳明該類藥材之品名、成分以供本院調查，已難遽
    認所辯屬實；且其自稱服用中藥已有長達數年時間，又何以先前多次定期驗尿結
    果均無異狀，而獨於本次所採尿液驗得毒品成分殘留？益徵其所辯不足採信，顯
    無從推翻前揭對其不利之認定。又被告前因施用毒品案件，先後二次經本院裁定
    送勒戒處所觀察、勒戒後，均認無繼續施用毒品之傾向，由台灣彰化地方法院檢
    察署檢察官分別於八十七年七月二十九日以八十七年度偵字第一五九五號，及八
    十七年十二月三十一日以八十七年度偵字第一一三八九號為不起訴處分確定。復
    因三犯施用第二級毒品案件，經本院以八十九年度毒聲字第七七一號裁定令入戒
    治處所施以強制戒治一年，所涉刑案部分，並經本院員林簡易庭以八十九年度員
  簡字第一二０號判決判處有期徒刑六月，如易科罰金以三百元折算一日確定，嗣
    於八十九年十一月七日停止強制戒治付保護管束出所，應至九十年二月十三日保
    護管束始行期滿等情，均有各該不起訴處分書、保護管束指揮書、台灣彰化地方
    法院檢察署刑案資料查註紀錄表及台灣高等法院被告全國前案紀錄表在卷可按。
    本案事證已臻明確，被告犯行至堪認定。
二、核被告甲○○三犯以上施用第二級毒品安非他命犯行，所為係犯毒品危害防制條
    例第十條第二項之施用第二級毒品罪。其於施用前後持有安非他命之低度行為，
    應為施用之高度行為所吸收，不另論罪。查被告前因搶奪案件，經本院以八十四
    年度訴字第一二四六號判決判處有期徒刑二年確定，於八十六年四月十一日假釋
    出獄，至八十六年十月八日假釋期滿執行完畢，有卷附台灣彰化地方法院檢察署
    刑案資料查註紀錄表及台灣高等法院被告全國前案紀錄表足憑，其受有期徒刑之
    執行完畢，五年內再犯本件有期徒刑以上之罪，為累犯，應依法加重其刑。爰審
    酌被告前有多次施用毒品前科，先後經法院裁定送觀察、勒戒及強制戒治，且最
    近一次甫於八十九年四月間經法院判處徒刑確定，而本件犯行猶在其因毒品案件
    停止戒治之保護管束期間內，顯見其欠缺禁絕毒品之決心，品行非佳，及其犯罪
    手段、所生危害、犯後並未坦承犯行之態度、具有國中畢業之智識程度等一切情
    狀，量處如主文所示之刑，以示懲儆。
據上論斷，應依刑事訴訟法第二百九十九條第一項前段，毒品危害防制條例第十條第
二項，刑法第十一條前段、第四十七條，判決如主文。
本案經檢察官吳怡盈到庭執行職務。
中      華      民      國        九十    年      六      月    十四    日
                                臺灣彰化地方法院刑事第三庭
                                      法      官  高  文  崇
右正本證明與原本無異。
如不服本判決，應於判決送達後十日內向本院提出上訴狀( 須附繕本 )。
                                      法院書記官  楊  筱  惠
中      華      民      國        九十    年      六      月    十八    日
毒品危害防制條例第十條：
施用第一級毒品者，處六月以上五年以下有期徒刑。
施用第二級毒品者，處三年以下有期徒刑。


司法院資訊處製作；財團法人民間司法改革基金會備份。
